臺北高等行政法院裁定
110年度簡上字第55號
上  訴  人  高振隆即捷瑞會計師事務所

訴訟代理人  彭正元律師
            趙子澄律師
被 上訴 人  臺北市政府勞動局

代  表  人  陳信瑜          
                      送達代收人  彭淑渟        
上列當事人間就業服務法事件，上訴人對於臺灣臺北地方法院民
國110年3月12日109年度簡字第151號行政訴訟判決，提起上訴，
本院裁定如下：
    主  文
上訴駁回。
上訴審訴訟費用由上訴人負擔。
    理  由
一、按對於簡易訴訟程序之判決提起上訴，非以原判決違背法令
    為理由，不得為之，且應於上訴理由中表明原判決所違背之
    法令及其具體內容，或依訴訟資料可認為原判決有違背法令
    之具體事實等事由，行政訴訟法第235條第2項、第236條之1
    定有明文。又判決不適用法規或適用不當者，為違背法令；
    有下列各款情形之一者，其判決當然違背法令：㈠判決法院
    之組織不合法、㈡依法律或裁判應迴避之法官參與裁判、㈢行
    政法院於權限之有無辨別不當或違背專屬管轄之規定、㈣當
    事人於訴訟未經合法代理或代表、㈤違背言詞辯論公開之規
    定、㈥判決不備理由或理由矛盾，復為同法第236條之2第3項
    準用第243條所明定。則對於簡易訴訟程序之判決提起上訴
    ，倘係依行政訴訟法第243條第1項規定，以判決有不適用法
    規或適用不當為理由時，其上訴理由應表明原判決所違背之
    法令、法則及其具體內容；若依同條第2項所列各款情形為
    理由時，亦應揭示合於該條項各款之事實。故對於簡易訴訟
    程序之判決提起上訴，非以其違背法令，且於上訴理由中表
    明前開事由之一者，不得為之；如上訴未依此項方法表明者
    ，即難認為已對簡易訴訟程序之判決違背法令情形有具體指
    摘，當非適法。
二、爭訟概要：上訴人非屬經許可設立之私立就業服務機構，於
    民國108年4月26日受媽媽印度料理有限公司（下稱媽媽公司
    ）委任，於同年5月3日申請辦理廢止聘僱印度籍CHARAN KRI
    SHNA KUMAR（居留證號碼：AC00000000，下稱C君）外國專
    業人員工作許可；嗣被上訴人以其違反就業服務法第34條第
    2項，未經許可從事就業服務業務之違反行為，遂依同法第6
    5條第1項規定，以109年3月3日北市勞職字第10861189541號
    裁處，罰鍰新臺幣（下同）30萬元（下稱原處分）。然上訴
    人不服原處分提起訴願，經臺北市政府以109年6月1日府訴
    一字第1096100954號訴願決定，訴願駁回；惟上訴人仍不服
    訴願決定而提起行政訴訟，經臺灣臺北地方法院以109年度
    簡字第151號行政訴訟判決，駁回上訴人之訴；但上訴人猶
    不服原判決，故提起本件上訴。
三、上訴意旨略以：就業服務法第34條及第2條第1款等規定，僅
    有協助國民就業及雇主徵求員工之積極促進就業事項，始須
    由主管機關許可設立之就業服務機構辦理，其餘事項則非專
    屬就業服務機構處理之範疇；故上訴人受任代辦申請廢止C
    君之聘僱外國專業人員工作許可事項，並非積極協助國民就
    業或雇主徵求員工等就業服務事項，依法並非僅得由就業服
    務機構處理事務，原判決根據錯誤法律見解，適用法規顯有
    錯誤、認定事實未依證據及判決不備理由之違法。縱上訴人
    為此涉有不法，然被上訴人未審酌其為初次因過失而違反就
    業服務法第34條第2項規定，且實際所獲益僅5,000元，卻未
    衡量本件違法情節、行政罰法第18條減輕處罰之規定，有裁
    量怠惰及違反比例原則情事，構成消極不適用法規之違背法
    令。雖上訴人領有就業服務專業人員證書，惟仍以專職會計
    師為業，未受雇就業服務機構或經常從事就業服務有關業務
    ，要難期熟稔就業服務法之實務運作及相關法規，並無不法
    意識，有阻卻責任事由存在，原判決顯有消極不適用法規之
    違背法令情形。是原審認事用法確有前開違背法令之處，爰
    訴請法院廢棄原判決，並將原處分及訴願決定均撤銷等語。
四、經查：原判決就上訴人違反就業服務法第34條第2項、第65
    條第1項，未經許可從事就業服務業務之處分事實，及被上
    訴人所為原處分之合法性，暨上訴人主張如何不足採等事項
    ，均詳予論述在案；另敘明廢止聘僱許可屬於就業服務法第
    35條第1項第4款、私立就業服務機構許可及管理辦法第3條
    第1款之就業服務範疇，且勞動部已清楚告知廢止聘僱外國
    專業人員工作許可須委託經主管機關許可設立之私立就業服
    務機構辦理，復由媽媽公司已將該函文轉知上訴人，自難再
    就業服務機構辦理事項範疇主張法律見解錯誤，另被上訴人
    所為裁罰處分，於法律規定範圍內，無裁量違法或濫用情事
    ，並無違反比例原則之處等語綦詳，核無違誤。則觀諸上訴
    人所提上訴理由，僅重複其在原審提出，但為原判決所不採
    之就業服務法規範範疇、罰鍰數額裁量、違法意識及歸責事
    由等節，乃就原審取捨證據、認定事實之職權行使，指摘其
    為不當，而非具體表明原判決如何合於不適用法規或適用不
    當情形，並揭示該法規之條項或其內容，及合於準用之行政
    訴訟法第243條第1項或第2項所列各款事實，難認對於原判
    決違背法令已有具體之指摘。是依首揭說明，上訴人未對簡
    易訴訟程序之原判決有何違背之法令及其具體內容，或依訴
    訟資料可認為原判決有違背法令之具體事實等事由予以具體
    指摘，故其上訴為不合法，應予駁回。
五、依行政訴訟法第236條之2第3項、第249條第1項前段、第104
    條，民事訴訟法第95條、第78條，裁定如主文。　　
中　　華　　民　　國　　110 　年　　11　　月　　30　　日
                      臺北高等行政法院第二庭
                                審判長法  官  蕭忠仁
                                      法  官  羅月君
                                      法  官  黃翊哲
上為正本係照原本作成。
不得抗告。
中　　華　　民　　國　　110 　年　　11　　月　　30　　日
　　　　　　　　　　　　　　　        書記官　李芸宜